【裁判字號】    90,易,1392
【裁判日期】    901210
【裁判案由】    竊盜
【裁判全文】
臺灣屏東地方法院刑事判決                          九十年度易字第一三九二號
    公  訴  人  臺灣屏東地方法院檢察署檢察官
    被      告  甲○○
右列被告因竊盜案件，經檢察官提起公訴（九十年度偵字第六一六一號），本院判決
如左：
      主  文
甲○○竊盜，處有期徒刑伍月，如易科罰金，以參佰元折算壹日。
      事  實
一、甲○○意圖為自己不法之所有，於民國（下同）九十年八月二十八日上午十一時
    五十分許，僱用不知情之拖吊業者曾建富，偕同其妻（亦不知情），駕駛車牌號
    碼９Ｈ－７３３號吊車，在屏東縣車城鄉海口村海口漁港，將乙○○所有之舢舨
    （船籍牌字號：ＮＢ０１２０１０，統一編號：ＣＴＳ００４０６６）拖吊至屏
    東縣東港鎮大鵬灣而竊取得手。渠等拖吊時，適為停留於海口漁港、乙○○友人
    洪正德發覺而報警，嗣在屏東縣大鵬灣附近之林邊鄉崎峰村查獲該舢舨。
二、案經屏東縣警察局恆春分局報請台灣屏東地方法院檢察署檢察官偵查起訴。
      理  由
一、訊據被告甲○○對於僱用曾建富拖吊前開舢舨至大鵬灣附近之事實坦承不諱，惟
    矢口否認有何竊盜犯行，辯稱：係綽號「阿豐」者於九十年八月十九日至海口漁
    港告知伊該舢舨係其所有，請伊有空時僱人拖吊至大鵬灣，以便釣魚時使用；伊
    係義務幫忙阿豐，沒有拿任何好處，亦係遭利用云云。經查：
    (一)系爭舢舨被拖吊至大鵬灣附近之事實，經被告自白及證人曾建富、洪正德證述
      明確，並有照片四張附卷可稽，而該舢舨為乙○○其所有之事實，有高雄市政
      府漁業執照、高雄港舢舨進出港證在卷足參。
    (二)被告自承與阿豐不熟，不知阿豐之真實姓名、年籍及聯絡方式，平常都是阿豐
      打電話找伊，則在僅有阿豐片面陳述系爭舢舨為其所有，而未提出任何資料加
      以證明，復又無法主動聯絡阿豐之情形下，被告何以未起疑，仍率而予以拖吊
      ，參以該舢舨價值不菲，被告辯稱其因信任阿豐而遭其利用云云，實有違常情
      。
    (三)又果阿豐曾請被告將舢舨拖吊至大鵬灣附近，則被告將如何告知阿豐？又如系
      爭舢舨確屬阿豐所有，其既有拖吊該舢舨之必要，為何不親自聯絡拖吊業者為
      之，豈有請被告再雇用拖吊業者拖吊之理。
    (四)事發距今已三個多月，據被告稱阿豐未再聯絡伊，而被告亦無從得知阿豐下落
      ，該舢舨果係阿豐所有，何以在此期間未發覺異樣，又何以不再聯絡被告？
    綜上，被告所辯「阿豐」之人，無非臨訟脫罪之詞，不足採信。事證明確，被告
    犯行洵堪認定，應依法論科。
二、核被告所為，係犯刑法第三百二十條第一項之竊盜罪。被告雇用不知情之曾建富
    拖吊該舢舨而竊取得手，係間接正犯。爰審酌被告不思以正當工作賺取金錢而出
    此下策、犯罪手段、犯後猶飾詞推諉，惟念其未曾有前科、失竊之舢舨業經尋回
    ，損害尚非重大等一切情狀，量處如主文所示之刑，並諭知易科罰金之折算標準
    ，以示懲儆。
據上論斷，應依刑事訴訟法第二百九十九條第一項前段，刑法第三百二十條第一項、
、第四十一條第一項前段，罰金罰鍰提高標準條例第一條前段、第二條，判決如主文
。
本案經檢察官趙燕利到庭執行職務。
中      華      民      國    九十      年     十二     月      十      日
                                    台灣屏東地方法院刑事第一庭
                                        審判長  法  官  潘正屏
                                                法  官  林世民
                                                法  官  楊中琪
右正本證明與原本無異。
對於本判決如有不服應於收受送達後十日內向本院提出上訴書狀上訴於台灣高等法院
高雄分院並按他造當事人之人數附具繕本。
                                        書記官  謝博興
中      華      民      國    九十      年     十二     月      十      日


司法院資訊處製作；財團法人民間司法改革基金會備份。
